

PERFIL

Programador Full Stack Edad: 24 años

Estudiante de Técnicatura Superior en Programación afines, con experiencia en Sistemas y nuevas tecnologías. Ágil manejo de equipos, Softwares de producción y edición Audiovisual. Reparación y mantenimiento de Hardware. Experiencia trabajando en equipo, y atención al cliente.

PORTFOLIO

Click here to see my full Portfolio!

CONTACTO



ariandediercontacto@gmail.com



3489 - 627146



Molina 3088 Campana - Buenos Aires

Arian Dedier Fea

EXPERIENCIA

2016 - 2018

Operador de Playa Axion Energy

2019 - 2021

Mantenimiento de Sistemas / Fullstack Developer Quilmes

2021 - Actualidad • Desarrollador Web / Fullstack. Freelance

ESTUDIOS

2009 Bachiller

2015 E.E.S.B. Nº 19

2006 Inglés

2012 CĂI Educativa

2015 Productor de Audio Digital

2020 Inartec

2020 Técnico Superior en Programación

Actual. Teclab

SKILLS

Lenguajes y herramientas:

Js

HTML
C#
.NET

MySQL
RDS
PostgreSQL
MongoDB

Ruby

PHP

Python

Databases:

CSS

• C++ • Node

Kotlin

React

DynamoDB

Manejo de APIs/Rest.

Inalés: Avanzado.

Materias cursadas:

- Lógica de Programación
- Org. de Tiempo y Trabajo
- ux/ul
- Bases de Datos
- Cibercapacidades
- · Programación WEB
 - Toma de decisiones
 - Diseño de Sistemas de Información
- Matemáticas y Estadística Resolución de Problemas Programación Mobile (iOS/Android)